# 未签展期合同，逾期的委贷借款，需要计提利息收入吗？

提问人：卢龙小先生 时间：2016-02-25 14:13:19
请教陈版及各位老师：如果委贷合同在到期后没有签署展期合同，借款方也没有还钱（借款方财务状况出现一定困难，）。问题：则委贷合同到期日-2015.12.31期间需要计提委贷利息吗？这种情况下按什么如何计算委贷利息合适啊？如果借款方没有出现财务危机，而是财务正常，又该如何处理？ 根据如下规定：最高人民法院关于审理民间借贷案件适用法律若干问题的规定》（法释〔 2015 〕 18 号）未约定逾期利率或者约定不明的，人民法院可以区分不同情况处理：（二）约定了借期内的利率但未约定逾期利率，出借人主张借款人自逾期还款之日起按照借期内的利率支付资金占用期间利息的，人民法院应予支持。《企业会计准则第 14 号——收入》第十六条 让渡资产使用权收入包括利息收入、使用费收入等。 第十七条 让渡资产使用权收入同时满足下列条件的，才能予以确认： （一）相关的经济利益很可能流入企业； （二）收入的金额能够可靠地计量。 第十八条 企业应当分别下列情况确定让渡资产使用权收入金额： （一）利息收入金额，按照他人使用本企业货币资金的时间和实际利率计算确定。（二）使用费收入金额，按照有关合同或协议约定的收费时间和方法计算确定。

回答人：chenyiwei
这种情况表明该项委托贷款和应收利息已经存在发生减值的客观证据（《企业会计准则第 22 号——金融工具确认和计量》第四十一条），应按照准则和讲解对“以摊余成本计量的金融资产减值”的相关规定进行处理。

提问人：卢龙小先生 时间：2016-02-25 20:08:02
再次请教陈版及各位老师：如果委托贷款方已对委托贷款和应收利息计提了减值准备，则委贷合同到期日-2015.12.31期间需要计提委贷利息吗？这种情况下按什么如何计算委贷利息合适啊？

回答人：chenyiwei
请参考讲解中的举例。因为计提减值准备后的账面价值是预计未来可收回金额的折现值（摊余成本），所以还是会确认利息收入的，但这个利息收入和原先依据合同条款确认的利息收入没有关系了。